臺灣屏東地方法院民事判決　九十二年度勞訴字第一四號
　　原　　　告　子○○
　　　　　　　　甲○○
　　　　　　　　寅○○
　　　　　　　　卯○○
　　　　　　　　丁○○
　　　　　　　　癸○○
　　　　　　　　丑○○
　　　　　　　　丙○○
　　　　　　　　庚○○
　　　　　　　　己○○
　　兼原告共同
　　訴訟代理人　戊○○　　　住.
　　　　　　　　壬○○　　　住.
　　　　　　　　乙○○　　　住.
　　被　　　告　財團法人大順綜合醫院
　　　　　　　　　　　　　　設.
　　法定代理人　辛○○　　　住.
　　　　　　　　　　　　　　.
右當事人間給付薪資事件，本院於民國九十三年二月四日辯論終結，判決如左：
    主      文
被告應給付原告戊○○新臺幣壹拾伍萬陸仟貳佰肆拾元。
被告應給付原告子○○新臺幣柒萬零柒佰貳拾捌元。
被告應給付原告壬○○新臺幣捌萬肆仟玖佰柒拾柒元。
被告應給付原告甲○○新臺幣貳拾貳萬仟零捌拾元。
被告應給付原告寅○○新臺幣壹拾萬捌仟玖佰伍拾捌元。
被告應給付原告卯○○新臺幣壹拾萬捌仟伍佰壹拾元。
被告應給付原告丁○○新臺幣壹拾伍萬壹仟伍佰柒拾肆元。
被告應給付原告癸○○新臺幣壹拾萬仟捌佰捌拾貳元。
被告應給付原告丑○○新臺幣壹萬零伍佰貳拾元。
被告應給付原告乙○○新臺幣貳萬伍仟零玖拾元。
被告應給付原告丙○○新臺幣肆萬玖仟零伍拾捌元。
被告應給付原告庚○○新臺幣萬捌仟佰玖拾玖元。
被告應給付原告己○○新臺幣肆萬零肆佰柒拾壹元。
訴訟費用由被告負擔。
    事實及理由
一、被告經合法通知，無正當理由，未於言詞辯論期日到場，核無民事訴訟法第三百
    八十六條各款所列情形，爰依原告之聲請，由其一造辯論而為判決。
二、原告起訴主張：渠等受僱於被告財團法人大順綜合醫院，被告自民國八十八年六
    月起至八十九年五月止，各積欠原告如附表所示之薪資及夜點費，迄今尚未給付
    。為此，爰依兩造之僱傭關係，求為判決如主文所示。
三、被告未於言詞辯論期日到場，亦未提出準備書狀作何聲明或陳述。
四、原告主之前揭事實，業據提出勞工保險局九十二年三月六日保承職字第○九二一
    ○○四二四一○號函、屏東縣政府九十二年四月二十一日屏府社勞資字第○九二
    ○○五二一八八號函、財團法人大順綜合醫院勞工在職、離職薪資帳冊、全體勞
    工八十八年十二月、八十九年一月夜點費明細表（以上均為影本）為證。被告就
    原告主張之事實，並未於言辯論期日到場爭執，應堪信為真實。從而，原告求為
    判決如主文所示，核無不核，應予准許。
據上論結，原告之訴為有理由，依民事訴訟法第三百八十五條第一項前段、第七十八
條，判決如主文。
中　　　華　　　民　　　國　　九十三　　年　　　二　　　月　　 十八　　 日
                                    臺灣屏東地方法院民事第一庭
~B審判長法官　羅心芳
~B法　　　官　許蓓雯
~B法　　　官　周群翔
右為正本係照原本作成。
如不服本判決，應於收受送達後二十日內向本院提出上訴書狀（均須按他造當事人之
人數附繕本）。
~B法院書記官　劉淑蓉
中　　　華　　　民　　　國　　九十三　　年　　　二　　　月　　  十八　　日
附表：（幣別均為新臺幣）
一、原告戊○○部分：被告總計積欠薪資及夜點費十五萬六千二百四十三元：
  (一)薪資部分：十五萬五千七百四十三元。
    八十八年十二月：二萬一千二百三十六元。
    八十九年一月：一萬八千九百零四元。
    八十九年二月：三萬四千六百八十一元。
    八十九年三月：三萬四千六百八十一元。
    八十九年四月：三萬四千六百八十一元。
    八十九年五月：一萬一千五百六十元。
  (二)夜點費部分：五百元
    八十九年二月：二百元。
    八十九年三月：三百元。
二、原告子○○部分：被告總計積欠薪資及夜點費七萬零七百二十八元：
  (一)薪資部分：五萬五千六百五十八元。
    八十八年十二月：一千零二十九元。
    八十九年一月：一萬六千零二十九元。
    八十九年二月：二萬五千九百二十五元。
    八十九年三月：一萬二千六百七十五元。
  (二)夜點費部分：一萬五千一百元。
    八十八年十二月：四千八百元。
    八十九年一月：三千四百元。
    八十九年二月：四千五百元。
    八十九年二月：二千四百元。
三、原告壬○○部分：被告總計積欠薪資八萬四千九百七十七元：
  (一)八十八年十二月：二萬六千八百二十九元。
  (二)八十九年一月：二萬七千二百七十九元。
  (三)八十九年二月：二萬六千九百七十五元。
  (四)八十九年三月：三千八百九十四元。
四、原告黃永春部分：被告總計積欠薪資及夜點費二十二萬三千零八十元：
  (一)薪資部分：二十萬二千零八十元。
    八十八年十二月：三萬三千六百八十元。
    八十九年一月：三萬三千六百八十元。
    八十九年二月：三萬三千六百八十元。
    八十九年三月：三萬三千六百八十元。
    八十九年四月：三萬三千六百八十元。
    八十九年五月：三萬三千六百八十元。
  (二)夜點費部分：二萬一千元。
    八十八年十二月：七千元。
    八十九年一月：七千元。
    八十九年二月：七千元。
五、原告寅○○部分：被告總計積欠薪資及夜點費十三萬八千九百五十八元：
  (一)薪資部分：十一萬九千四百五十八元。
    八十八年十二月：二萬九千九百十二元。
    八十九年一月：二萬九千九百十二元。
    八十九年二月：二萬九千八百十七元。
    八十九年三月：二萬九千八百十七元。
  (二)夜點費部分：一萬九千五百元。
    八十八年十二月：六千六百元。
    八十九年一月：七千三百元。
    八十九年二月：五千六百元。
六、原告卯○○部分：被告總計積欠薪資及夜點費十三萬八千五百十元：
  (一)薪資部分：十一萬九千八百十元。
    八十八年十二月：三萬零二十九元。
    八十九年一月：三萬零二十九元。
    八十九年二月：二萬九千八百七十六元。
    八十九年三月：二萬九千八百七十六元。
  (二)夜點費部分：一萬八千七百元。
    八十八年十二月：五千四百元。
    八十九年一月：七千六百元。
    八十九年二月：五千七百元。
七、原告丁○○部分：被告總計積欠薪資及夜點費十五萬一千五百七十四元。
  (一)薪資部分：十四萬九千八百二十四元。
    八十八年十二月：三萬七千七百八十八元。
    八十九年一月：三萬七千七百八十八元。
    八十九年二月：三萬七千一百二十四元。
    八十九年三月：三萬七千一百二十四元。
  (二)夜點費部分：八十九年二月夜點費為一千七百五十元。
八、原告癸○○部分：被告總計積欠薪資十三萬三千八百八十二元。
  (一)八十八年十二月：一萬九千五百二十九元。
  (二)八十九年一月：一萬六千五百二十九元。
  (三)八十九年二月：二萬四千四百五十六元。
  (四)八十九年三月：二萬四千四百五十六元。
  (五)八十九年四月：二萬四千四百五十六元。
  (六)八十九年五月：二萬四千四百五十六元。
九、原告丑○○部分：被告總計積欠薪資及夜點費一萬零五百二十三元。
  (一)薪資部分：八十八年十二月薪資九千三百二十三元。
  (二)夜點費部分：八十八年十二月夜點費一千二百元。
十、原告乙○○部分：被告總計積欠薪資及夜點費二萬五千零九十三元：
  (一)薪資部分：二萬七千九百九十三元。
    八十八年十二月：七千六百九十元。
    八十九年一月：二萬零三百零三元。
  (二)夜點費部分：八十九年一月夜點費四千一百元。
  (三)原告先行預支之七千元，應予扣除。
十一、原告丙○○部分：被告總計積欠薪資四萬九千零五十八元。
    (一)八十八年十二月：二萬四千五百二十九元。
    (二)八十九年一月：二萬四千五百二十九元。
十二、原告庚○○部分：被告總計積欠薪資及夜點費三萬八千三百九十九元：
    (一)薪資部分：三萬七千一百九十九元。
      八十八年十二月：二萬九千九百五十一元。
      八十九年一月：七千二百四十八元。
    (二)夜點費部分：八十八年十二月夜點費一千二百元。
十三、原告己○○部分：被告總計積欠薪資及夜點費四萬零四百七十一元：
    (一)薪資部分：三萬六千六百七十一元。
      八十八年十二月：二萬六千零二十九元。
      八十九年一月：一萬零六百四十二元。
    (二)夜點費部分：八十八年十二月夜點費三千八百元。
